臺灣高雄地方法院刑事判決　　　　　　100年度訴更緝字第1號
公　訴　人　臺灣高雄地方法院檢察署檢察官
被　　　告　陳其生
上列被告因懲治走私條例案件，經檢察官提起公訴（96年度偵字
第34153 號），經本院於民國98年7 月20日以97年度訴字第956
號裁定公訴駁回，檢察官不服提起抗告，經臺灣高等法院高雄分
院以98年度抗字第287 號裁定撤銷原裁定後發回更審，本院判決
如下：
    主  文
陳其生共同犯附表所示走私罪，共陸罪，各處有期徒刑參月，其
中附表編號1 、2 所示貳罪，各減為有期徒刑壹月又拾伍日。應
執行有期徒刑壹年。
    事  實
一、陳其生為「正穩號」（CT0-000000號）漁船輪機員，與該漁
    船船長翁祥譯、輪機長陳世界、輪機員陳生安、船員陳自利
    、劉國正、陳解壹、廚師陳芳雄（除陳解壹、陳芳雄業經本
    院98年度訴更一字第7 號判決在案外，餘均經本院通緝中）
    ，均明知魚類、甲殼類、軟體類其他水產無脊椎動物係屬海
    關進口稅則第3 章所列之物品，依行政院於民國92年10月23
    日公告「管制物品項目及數額」丙項第5 款之規定：「一次
    私運海關進口稅則第1 章至第8 章所列之物品之一項或數項
    ，其總額由海關依緝獲時之完稅價格計算，超過新臺幣（下
    同）10萬元或其總重量超過1,000 公斤者」，為管制進口物
    品，竟分別共同基於私運管制物品進口逾公告數額之犯意聯
    絡，在擔任該漁船上開職務期間，分別於附表所示時間，出
    港並航行至我國領海外（12海浬外海域）之不詳海域，在境
    外向真實姓名年籍不詳之成年人，以不詳方式取得附表所示
    已逾重量1,000 公斤管制數額之漁獲即管制進口物品後，旋
    共同將之搬運裝載於「正穩號」船艙內，於附表所示進港日
    期，運送上開漁獲自高雄第二港口中和安檢所報關入港。嗣
    於行政院海岸巡防署海岸巡防總局南部地區巡防局第五海岸
    巡防總隊實施監卸勤務時查獲，而查悉上情。
二、案經行政院海岸巡防署海岸巡防總局南部地區巡防局第五海
    岸巡防總隊移送臺灣高雄地方法院檢察署檢察官偵查起訴。
    理  由
壹、證據能力部分
  (一)「漁船載運漁產品是否自行捕獲諮詢表」，有證據能力
  1.按公務員職務上製作之紀錄文書、證明文書，除顯有不可信
    之情況外，亦得為證據，刑事訴訟法第159 條之4 第1 款定
    有明文。此所謂「紀錄文書」，係指就一定事實加以記載之
    文書（例如戶籍謄本、不動產登記簿、前科資料紀錄表、收
    發文件紀錄簿及出入登記簿等是）；而所謂「證明文書」，
    則指就一定事實之存否而為證明之文書（例如印鑑證明、繳
    稅證明書、公務員任職證明、選舉人名簿等均屬之）。上述
    「紀錄文書」或「證明文書」，並不限於針對特定事件所製
    作，祇要公務員基於職務上就一定事實之記載，或就一定事
    實之證明而製作之文書，若其內容不涉及主觀之判斷或意見
    之記載，即屬於上述條款所稱文書之範疇。從而，警察人員
    為調查犯罪所製作之詢問筆錄，雖非屬於上開條款所規定文
    書之範圍，但基於警察行政上所製作之其他「紀錄」或「證
    明」文件，例如臨檢紀錄、路檢紀錄、受理報案登記簿、失
    竊證明、遺失物領據、扣押證明筆錄或其他性質相類之文書
    ，則均在前開條款適用之範圍（最高法院99年度臺上字第
    1988號判決意旨參照）。
  2.本件海巡署海巡總局南巡局第五總隊安檢查緝人員製作之漁
    船載運漁產品是否自行補獲諮詢表，依其上所載查獲「漁船
    名稱」、「統一編號」、「總噸數」、「船員人數」、「查
    獲時間」、「查獲地點」、「作業天數」、「出港時間」、
    「出港港口」、「作業海域」、「漁具漁法及漁撈設備」、
    「查獲經過」、「查獲漁獲種類及數量」暨「請求事項」等
    各欄之內容以觀，均係公務員職務上對於一定事實所為之記
    載，並不涉及主觀判斷或意見，該漁船載運漁產品是否自行
    捕獲諮詢表之作用，係在請求漁業署對於查獲漁船上之漁獲
    是否自行撈獲加以鑑定，並記載查獲漁船之相關資訊，以供
    漁業署鑑定之參考，其上並載明「受文者」（農委會漁業署
    ）、「發文單位」（第五海岸巡防總隊中和安檢所）、「聯
    絡人」（即中和安檢所所長）、「電傳號碼」等項，依上述
    說明，本件海巡署海巡總局南巡局第五總隊安檢查緝人員所
    填製之漁船載運漁產品是否自行捕獲諮詢表，應屬刑事訴訟
    法第159 條之4 第1 款所稱「紀錄文書」之範圍（最高法院
    98年度臺上字第5814號判決意旨參照），應認具有證據能力
    。
  (二)行政院農業委員會漁業署（下稱漁業署）出具之「緝獲漁船
    走私漁產品判定諮詢電話傳真」，有證據能力
  1.刑事訴訟法關於鑑定之規定，除選任自然人充當鑑定人外，
    另設有囑託機關鑑定制度。依同法第198 條、第208 條規定
    ，不論鑑定人或鑑定機關、團體，固均應由法院、審判長、
    受命法官或檢察官視具體個案之需要而為選任、囑託，並依
    第206 條之規定，提出言詞或書面報告，始符合同法第159
    條第1 項所定得作為證據之「法律有規定」之情形。然於司
    法警察（官）調查中之案件，為因應實務上，或因量大、或
    有急迫之現實需求，併例行性當然有鑑定之必要者，例如毒
    品之種類與成分、尿液之毒品反應，或槍、彈有無殺傷力之
    鑑定，基於檢察一體原則，得由該管檢察長對於轄區內之案
    件，以事前概括選任鑑定人或囑託鑑定機關、團體之方式，
    俾便轄區內之司法警察（官）對於調查中之此類案件，得即
    時送請先前已選任之鑑定人或囑託之鑑定機關、團體實施鑑
    定，以求時效。此種由檢察機關概括選任鑑定人或概括囑託
    鑑定機關、團體，再轉知司法警察（官）調查犯罪時參考辦
    理之作為，法無明文禁止，性質上與檢察官選任或囑託為鑑
    定者無異，應得為證據。
  2.本件漁業署出具之「緝獲漁船走私漁產品判定諮詢電話傳真
    」係本案案發後，第五岸巡總隊中和安檢所填具「漁船載運
    漁產品是否自行捕獲諮詢表」，送請漁業署協助諮詢，傳真
    末蓋有漁業署圓戳之事實，有該等傳真及諮詢表可參（警卷
    第70、82-83 頁），又漁業署為協助提供查緝機關諮詢漁船
    所載運之漁產品是否為該船自行捕獲，已成立「漁船載運漁
    產品是否自行捕獲」諮詢專線，查緝機關遇案需協助諮詢時
    ，須填具「漁船載運漁產品是否自行捕獲諮詢表」，並檢附
    漁撈情況證據以電子郵件傳送本署，經轉請專家、學者提供
    意見，並由本署綜合彙整後，傳真回復查緝機關諮詢結果，
    有關「正穩號」如附表編號2 、4 、6 所示航次之諮詢案件
    ，係依前開作業流程辦理。另該船如附表編號1 、3 、5 所
    示航次之諮詢案件，則由查緝機關派員送達，漁業署司開會
    議並邀請專家、學者擔任諮詢委員，逐案檢視當航次漁撈情
    況證據，並由諮詢委員提供意見，由漁業署彙整後，製成諮
    詢結果提供海巡署海岸巡防總局辦案參考等情，有行政院農
    業委員會漁業署97年4 月24日函在卷可參（本院審訴卷第
    76-1頁），而每艘進港之漁船所捕獲之漁獲是否為自行捕獲
    ，需要徵詢漁業署意見，業據證人即中和安檢所隊員白韶華
    證述在卷（本院訴更一卷第232 頁背面）。從形式上觀察，
    「緝獲漁船走私漁產品判定諮詢電話傳真」係以漁業署名義
    提出，而非個人實施之鑑定或意見，自無鑑定前應具結之問
    題，該「緝獲漁船走私漁產品協助諮詢電話傳真」係以漁業
    署名義函覆之諮詢鑑定意見，應有證據能力。
  (三)本判決所引用認定被告犯有本件犯行之其餘傳聞證據：
    按被告以外之人於審判外之言詞或書面陳述，除法律有規定
    者外，不得作為證據；又被告以外之人於審判外之陳述，雖
    不符刑事訴訟法第159 條之1 至第159 條之4 之規定，而經
    當事人於審判程序同意作為證據，法院審酌該言詞陳述或書
    面陳述作成時之情況，認為適當者，亦得為證據；當事人、
    代理人或辯護人於法院調查證據時，知有該法第159 條第1
    項不得為證據之情形，而未於言詞辯論終結前聲明異議者，
    視為有前項之同意，刑事訴訟法第159 條第1 項、第159 條
    之5 分別定有明文。本判決所引用之其餘各項證據資料，其
    屬於被告以外之人於審判外之陳述者，均據當事人於本院審
    理中或對於證據能力無意見或未於言詞辯論終結前聲明異議
    （本院訴更緝卷第50-63 頁），本院審酌上開證據作成時之
    情況，亦無不當取供等情形，認為以之作為本案之證據亦屬
    適當，核諸上開說明，應有證據能力。
貳、實體部分
一、訊據被告陳其生固坦承分別於附表所示出港日期，與附表所
    示行為人共同駕乘「正穩號」漁船報關出港，並於附表所示
    進港日期報關入港，嗣經中和安檢所人員查獲船上載運有如
    附表所示漁產品之事實，惟矢口否認有何走私犯行，辯稱：
    查獲的漁貨都是自己捕獲的云云。經查：
  (一)被告陳其生為「正穩號」（CT0-000000號）漁船輪機員，與
    該漁船船長翁祥譯、輪機長陳世界、輪機員陳生安、船員陳
    自利、劉國正、陳解壹、廚師陳芳雄，分別於附表所示出港
    時間，共同駕乘「正穩號」漁船自高雄第二港口中和安檢站
    報關出港，嗣於附表所示之進港時間，運送附表所示重量之
    漁產品，自高雄第二港口中和安檢所報關進港等事實，業據
    被告供承屬實，並有船筏進出港紀錄一覽表（警卷第86頁）
    、正穩號96年1 月19日、96年4 月2 日、96年4 月20日、96
    年5 月4 日、96年5 月31日、96年6 月15日高雄市一百噸以
    上漁船進出港申請書（警卷第57-62 頁）、修改船筏進出港
    記錄介面（警卷第91-102頁）、正穩號漁船漁獲計算淨重列
    表（警卷第85頁）、96年2 月3 日、96年4 月20日、96年5
    月4 日、96年5 月29日、96年6 月14日、96年7 月7 日拍攝
    之漁具、漁獲照片（審訴卷第120-124 、131-196 頁）在卷
    可稽。又魚類、甲殼類、軟體類其他水產無脊椎動物係屬海
    關進口稅則第3 章所列之物品，且依行政院於92年10月23日
    公告「管制物品項目及數額」丙項第5 款之規定，一次私運
    海關進口稅則第1 章至第8 章所列之物品之一項或數項，其
    總額由海關依緝獲時之完稅價格計算，超過10萬元或其總重
    量超過1,000 公斤者，為管制進口物品。是「正穩號」漁船
    於附表所示進港時間報關進港時，經查獲如附表所示之漁產
    品，各次淨重總計均已顯逾1,000 公斤，均屬懲治走私條例
    所規範之管制進口物品之事實，堪以認定。
  (二)經本院以附表所示航期之作業漁期，有無可能在附表所示之
    申報作業漁區內自行捕獲該漁產品，囑託國立臺灣海洋大學
    鑑定覆以：「一、漁船從事拖網作業，應沿著漁獲魚種棲息
    海域之等深線來回拖曳，惟按所附正穩號漁船6 航次航跡圖
    之資料顯示，該艘漁船無來回拖曳之漁撈作業航跡線。二、
    正穩號漁船為200 噸以上之拖網漁船，應出海30至50天才符
    合經濟效應，而該漁船除有一航次出海42天外，其餘七航次
    分別出海僅14至17天，而漁獲量卻分別高達14及36噸間，考
    量台灣及大陸週邊海域之漁業資源長期處於低水準狀況，要
    在該漁船出海期間，捕獲如此高的漁獲量，不合常理。三、
    按所附航跡圖資料顯示，該漁船之活動海域為東海南部或南
    中國海水域，係屬熱帶或亞熱帶海區，海洋生物組成相當豐
    富，漁船從事拖網漁撈作業，其漁獲魚種組成應具多樣性，
    經檢視該艘漁船漁獲物組成過於單調，而依國立編譯館出版
    之海事職校漁具漁法中冊，我國底拖網的漁獲魚種組成多達
    百餘種，其中較為常見的魚種約有30餘種，其中在南中國海
    較常見之魚種有金線、狗母、紅目鰱、花狗母、肉魚、烏賊
    （花枝）、柔魚、秋姑等，所送案卷附表之該漁船漁獲物僅
    出現一或二種常見魚種，其他多為經濟性價值較高之海洋生
    物，而常見魚種或雜魚則未出現，不符合拖網作業之魚種組
    成型態。四、該艘漁船作業時間短，漁獲量高，處理漁獲物
    已秏費相當多時間，就常理判斷不應有空餘時間加工所捕獲
    之漁獲物。」等情，有國立臺灣海洋大學98年2 月23日函在
    卷可憑（本院訴字卷第140-144 頁），足認附表所示各次出
    海查獲之漁產品應非自行捕獲。
  (三)依行政院海岸巡防署海岸巡防總局南部地區巡防局第五海岸
    巡防總隊中和安檢所檢送「漁船載運漁產品是否自行捕獲諮
    詢表」及查獲疑似走私漁獲之相關照片資料，囑請行政院農
    業委員會漁業署就「正穩號」漁船所查獲漁獲是否自行捕獲
    乙節函詢，該署以「緝獲漁船走私漁產品判定諮詢電話傳真
    」函覆判定意見認為：（附表編號1 ）底拖網為多獲性漁法
    ，對於佔底拖網漁獲物當中最大宗的下雜魚完全沒有漁獲，
    且在魚艙未滿情形下將下雜魚拋棄也是不合理；鮸魚為人工
    處理後之肉片，螃蟹以細繩捆綁，花枝僅頭腳無身體，已人
    工處理，以漁船上缺乏人力及大量淡水供應下，是不太可能
    如此處理，與一般拖網作業漁獲處理方式不同，且扁魚單位
    漁獲努力量偏高，顯不合常理；本案船上魚貨「非自行用底
    拖網作業捕獲」。（附表編號2 ）依漁具照片顯示，拖網絞
    機生鏽，曳綱長度短少，且無導索裝置，右網板置船尾舷欄
    杆，左網板置船尾網板架邊，缺拖網配件，拖網具網線新，
    似乎尚未拖網作業使用過；花枝、金線魚、剝皮魚非該海域
    拖網主要漁獲魚種，漁獲量高且漁獲組成不合常理，剝皮魚
    屬中表層洄游魚類，且去頭、尾、內臟，需花人力特別處理
    ，再用紙箱、麻袋包裝，非拖網漁船漁獲處理的正常現象；
    本案船上魚貨「非自行用底拖網作業捕獲」。（附表編號3
    ）依所送漁具照片顯示，左右揚網機內無自動導索裝置，且
    揚網機內之曳綱由漁具照片顯示似嫌太短；底拖網為多獲性
    漁法，對於佔底拖網漁獲物當中最大宗的下雜魚完全沒有漁
    獲，且在魚艙未滿情形下將下雜魚拋棄也是不合理；鮸魚為
    人工處理後之肉片，螃蟹以細繩捆綁，花枝去頭去皮已人工
    處理，以漁船上缺乏人力及大量淡水供應下，是不太可能如
    此處理，與一般拖網作業漁獲處理方式不同，另蟹腳未見其
    身，且其漁獲數量達3.5 噸，花枝及肉魚單位漁獲努力量偏
    高，整體漁獲組成顯不合常理；本案船上魚貨「非自行用底
    拖網作業捕獲」。（附表編號4 ）依漁具照片顯示，拖網絞
    機生鏽，無曳綱導索裝置，右網板置船尾舷欄杆，左網板置
    船尾網板架邊，缺拖網作業用配件，似未拖網作業使用過；
    花枝、紅目蓮、白帶魚、剝皮魚非該海域拖網主要漁獲魚種
    ，漁獲量高且漁獲組成不合常理，剝皮魚屬中表層洄游魚類
    ，且去頭、尾、內臟，紅目蓮去皮，白帶魚去頭尾等處理，
    均需花人力及時間特別處理，再用紙箱、麻袋包裝，與一般
    拖網漁船處理漁獲方式不符；本案船上魚貨「非自行用底拖
    網作業捕獲」。（附表編號6 ）底拖網之漁獲物種類至少有
    數十種之多，不太可能只有六種，而漁獲魚類只有剝皮魚及
    紅目鰱二種，其他底拖網常見的漁獲物如肉魚、金線、白鯧
    、灰海鰻及一些鯛科之高價魚等也不太可能完全沒有漁獲；
    對於佔底拖網漁獲物當中最大宗的下雜魚完全沒有漁獲或在
    魚艙未滿的情形下將下雜魚拋棄也是不合常理的；漁獲照片
    中之「透抽」外套膜長25公分，判斷應是劍尖槍鎖管，此種
    類主要分布於台灣北部海面，本船作業之南中國海海域雖有
    分佈，但數量非常少，另漁獲照片中之花枝、紅目鰱、剝皮
    魚總共30噸，皆為去皮去內臟之加工成品，需花人力與時間
    ，與實際拖網漁獲之處理不符；本案船上漁貨「非自行用底
    拖網作業捕獲」等情，有行政院農業委員會漁業署判定之「
    緝獲漁船走私漁產品判定諮詢電話傳真」在卷可稽（警卷第
    75-83 頁），益徵如附表編號1 、2 、3 、4 、6 所示各次
    出海查獲之漁產品確非自行捕獲無訛。
  (四)「正穩號」漁船於附表所示之進港時間報關進港後，經海巡
    署第五海岸巡防總隊中和安檢所人員進行安全檢查時，發現
    該船之漁具及漁獲量呈現異常等情，業據證人即中和安檢所
    隊員阮自清於本院審理時證稱：伊負責「正穩號」漁船監卸
    漁獲工作，該漁船之漁獲有經過整理，有些漁獲已是加工過
    的，例如白帶魚已去頭尾，螃蟹已分開敲過，一箱箱包裝好
    ，依該漁船工作天數，時間上應來不及大量捕獲並整理等語
    （本院訴更一卷第228-230 頁），則「正穩號」於實際作業
    天數15天許即返港，竟有如附表所示大量之漁貨且均已整箱
    包裝完畢，核與常情有違，洵難認係被告陳其生等人自行捕
    獲。
  (五)綜上，被告陳其生與同案被告等人之作業習慣及漁獲量均與
    一般合法捕撈漁獲之漁民大相逕庭，是其所辯該漁貨均為自
    行捕獲，尚難採信，其等於駛出我國12浬領海海域外，未經
    許可載運如附表所示來路不明漁貨，並共同私運管制物品進
    入臺灣地區之犯行，均事證明確，應依法論科。
二、按「私運管制物品進口、出口逾公告數額者，處7 年以下有
    期徒刑，得併科新臺幣20萬元以下罰金」、「第1 項所稱管
    制物品及其數額，由行政院公告之」，懲治走私條例第2 條
    第1 項、第3 項分別定有明文，行政院據此於92年10月23日
    修正「管制物品項目及其數額」丙類管制進口項目包括一次
    私運海關進口稅則第一章至第八章所列之物品及稻米、稻米
    粉、花生、茶葉、種子（球）之一項或數項，其總額由海關
    照緝獲時之完稅價格計算，超過10萬元者（外幣按當時辦理
    外匯銀行買進價格折算），或重量超過1,000 公斤者。但報
    運進口海關進口稅則第一章至第八章所列之物品及稻米、稻
    米粉、花生、茶葉、種子（球）等物品，未虛報貨名或產地
    者，不屬管制進口物品。而於97年2 月27日修正為一次私運
    獎券、彩券或彩票，或原產地為大陸地區而未經主管機關公
    告准許輸入之海關進口稅則第一章至第八章所列之物品、稻
    米、稻米粉、花生、茶葉、種子（球）等物品之一項或數項
    ，其總額由海關照緝獲時之完稅價格計算，超過10萬元者（
    外幣按當時辦理外匯銀行買進價格折算），或重量超過
    1,000 公斤者，方屬管制進口物品。又按犯罪構成事實與犯
    罪構成要件不同，前者係事實問題，後者係法律問題，行政
    院關於公告管制物品之種類及數額雖時有變更，而新舊懲治
    走私條例之以私運管制物品進口為犯罪構成要件則同（最高
    法院51年台上字第159 號判例參照）。而行政院依懲治走私
    條例第2 條第2 項專案指定管制物品及其數額之公告，其內
    容之變更，對於變更前走私行為之處罰，不能認為有刑法第
    2 條之適用（司法院大法官釋字第103 號意旨參照）。本件
    被告陳其生與同案被告等人行為後，「管制物品項目及其數
    額」丙項第5 款，雖於97年2 月27日經公告修正為：「一次
    私運原產地為大陸地區而未經主管機關公告准許輸入之海關
    進口稅則第1 章至第8 章所列物品之一項或數項，其總額由
    海關照緝獲時之完稅價格計算，超過新台幣10萬元或重量超
    過1,000 公斤者，屬管制進口物品」，將私運管制進口物品
    ，限縮為原產地為大陸地區者，然上揭管制物品及其數額之
    公告內容之變更，並非刑罰法律有所變更，自無刑法第2 條
    第1 項之適用。又犯私運管制物品進口逾公告數額者，如於
    行為後裁判時，該私運進口之物品，又經行政院依懲治走私
    條例第2 條第3 項重行公告，不列入管制物品之內，乃行政
    上適應當時情形所為之事實上變更，並非刑罰法律有所變更
    ，自不得據為廢止刑罰之認定而諭知免訴（最高法院65年臺
    上字第2474號判例參照）。至於懲治走私條例第2 條第1 項
    所稱管制物品，應以行政院依該條第2 項規定公告者定之，
    與海關或相關主管機關是否准許輸入（進口）無關；亦即某
    項物品依規定雖得輸入（進口），然若輸入（進口）者係經
    公告之物品，且其1 次私運總額由海關依緝獲時之完稅價格
    計算，超過10萬元，或其總重量超過1,000 公斤者，即屬管
    制進口之物品（最高法院99年臺上字第1887號判決意旨參照
    ）。本件查獲如附表所示之漁產品，縱扣除冰塊、紙箱、麻
    袋包裝等用品，其漁獲淨重仍遠逾1,000 公斤之法定標準，
    而該等漁產品均屬海關進口稅則第3 章所列魚類、甲殼類、
    軟體類其他水產無脊椎動物，是附表所示之漁產品，均屬懲
    治走私條例「管制物品項目及其數額」中丙項第5 款所規範
    之管制物品無訛。
三、核被告陳其生前揭所為，均係犯懲治走私條例第2 條第1 項
    之私運管制物品進口逾公告數額罪。被告於如附表所示各次
    犯行，分別與附表所示各該出海人員間，有犯意聯絡及行為
    分擔，均應論以共同正犯。被告所犯6 罪，犯意各別，行為
    互異，應予分論併罰。爰審酌被告陳其生以出海捕魚為掩護
    ，私運如附表所示之漁產品進入臺灣地區，數量非少，對國
    家關貿利益、社會經濟秩序及食品衛生安全均危害甚鉅，並
    影響守法捕撈漁獲之漁民生計，惟念及其以捕魚維生，近年
    漁業資源衰竭，謀生不易始鋌而走險為本件犯行，及其教育
    程度、素行、生活狀況等一切情狀，就被告上開6 次走私犯
    行各量處如主文所示之刑。又被告就附表編號1 、2 所示犯
    行，均係在96年4 月24日以前，合於中華民國九十六年罪犯
    減刑條例所定得予減刑之規定，均應依同條例第2 條第1 項
    第3 款之規定各減其宣告刑二分之一；並與附表編號3 至6
    所示不得減刑之罪定其應執行刑為有期徒刑1 年。又考量被
    告陳其生前於98年間因懲治走私條例案件，經臺灣高等法院
    高雄分院98年度上訴字第589 號判處有期徒刑6 月，緩刑2
    年確定，嗣經本院99年度審撤緩字第63號裁定撤銷緩刑宣告
    ，另同因懲治走私條例案件，經臺灣高等法院高雄分院98
    年度上訴字第594 號判處有期徒刑4 月確定，有臺灣高等法
    院被告前案紀錄表可參，是尚不宜宣告緩刑，併此敘明。另
    按刑法上沒收所謂因犯罪所得之物，係指因犯罪直接所產生
    或取得之原物而言，若非因犯罪直接所取得之物，而已變賣
    該物所取得之價金，自不得依刑法第38條第1 項第3 款予以
    沒收（最高法院93年臺上字第4270號、70年臺上字第5569號
    判決意旨參照）。本件查獲如附表所示漁產品均未扣案，亦
    無確切之證據足以證明該等漁產品仍冷凍中；況該等漁產品
    雖係被告陳其生等人犯走私罪所得之物，惟「正穩號」漁船
    船主為洪李烏甜，此有行政院農業委員會漁業執照在卷可參
    （警卷第103 頁），則該等漁獲應屬船主洪李烏甜所有，而
    公訴人未舉證證明船主洪李烏甜與被告陳其生等人有何共犯
    關係，故上開漁獲自不予宣告沒收，附此敘明。
據上論結，應依刑事訴訟法第299 條第1 項前段，懲治走私條例
第2 條第1 項、第11條，刑法第28條、第51條第5 款，中華民國
九十六年罪犯減刑條例第2 條第1 項第3 款、第7 條、第11條，
判決如主文。
本案經檢察官陳登燦到庭執行職務。
中    華    民    國   100    年    4     月     8    日
            刑事第十六庭  審判長法  官  曾逸誠
                                法  官  林柏壽
                                法  官  姚水文
以上正本證明與原本無異。
如不服本判決應於收受送達後10日內向本院提出上訴書狀，並應
敘述具體理由；如未敘述上訴理由者，應於上訴期間屆滿後20日
內向本院補提理由書（均須按他造當事人之人數附繕本）「切勿
逕送上級法院」。
中    華    民    國   100    年    4     月    8     日
                                書記官  蔡靜雯
附錄本判決論罪法條：
懲治走私條例第2條
私運管制物品進口、出口逾公告數額者，處7 年以下有期徒刑，
得併科新臺幣3 百萬元以下罰金。
前項之未遂犯罰之。
第 1 項所稱管制物品及其數額，由行政院公告之。
附表
 ┌──┬────┬───┬──────┬────┬──────┬──────┐
 │編號│出港日期│出海人│申請作業漁區│漁產品  │重量（淨重）│備註        │
 │    ├────┤員    │            │        │            │            │
 │    │進港日期│      │            │        │            │            │
 ├──┼────┼───┼──────┼────┼──────┼──────┤
 │ 1  │96.1.20 │翁祥譯│東經116 度30│花枝    │0.63噸      │即起訴書附表│
 │    ├────┤陳世界│分          ├────┼──────┤編號3       │
 │    │96.2.3  │陳自利│北緯22度10分│小卷    │0.45噸      │            │
 │    │        │劉國正│            ├────┼──────┤            │
 │    │        │陳其生│            │螃蟹    │2.72噸      │            │
 │    │        │陳芳雄│            ├────┼──────┤            │
 │    │        │      │            │海蝦    │2.4噸       │            │
 │    │        │      │            ├────┼──────┤            │
 │    │        │      │            │鮸魚    │0.09噸      │            │
 │    │        │      │            ├────┼──────┤            │
 │    │        │      │            │淨重總計│6.29噸      │            │
 ├──┼────┴───┴──────┴────┴──────┴──────┤
 │主文│陳其生共同犯走私罪，處有期徒刑參月，減為有期徒刑壹月又拾伍日。      │
 ├──┼────┬───┬──────┬────┬──────┬──────┤
 │ 2  │96.4.3  │翁祥譯│東經117 度30│花枝    │22.5噸      │即起訴書附表│
 │    ├────┤陳世界│分          ├────┼──────┤編號4       │
 │    │96.4.19 │陳自利│北緯22度0分 │剝皮魚  │13.5噸      │            │
 │    │        │陳生安│            ├────┼──────┤            │
 │    │        │陳其生│            │草蝦    │1.6噸       │            │
 │    │        │陳芳雄│            ├────┼──────┤            │
 │    │        │      │            │金線魚  │9噸         │            │
 │    │        │      │            ├────┼──────┤            │
 │    │        │      │            │紅目蓮  │4.5噸       │            │
 │    │        │      │            ├────┼──────┤            │
 │    │        │      │            │淨重總計│51.1噸      │            │
 ├──┼────┴───┴──────┴────┴──────┴──────┤
 │主文│陳其生共同犯走私罪，處有期徒刑參月，減為有期徒刑壹月又拾伍日。      │
 ├──┼────┬───┬──────┬────┬──────┬──────┤
 │ 3  │96.4.22 │翁祥譯│東經117 度30│花枝    │13.5噸      │即起訴書附表│
 │    ├────┤陳世界│分          ├────┼──────┤編號5       │
 │    │96.5.4  │陳自利│北緯22度30分│蟹腳    │2.8噸       │            │
 │    │        │陳生安│            ├────┼──────┤            │
 │    │        │陳其生│            │肉魚    │18噸        │            │
 │    │        │陳芳雄│            ├────┼──────┤            │
 │    │        │      │            │蝦子    │0.45噸      │            │
 │    │        │      │            ├────┼──────┤            │
 │    │        │      │            │透抽    │4噸         │            │
 │    │        │      │            ├────┼──────┤            │
 │    │        │      │            │淨重總計│38.75噸     │            │
 ├──┼────┴───┴──────┴────┴──────┴──────┤
 │主文│陳其生共同犯走私罪，處有期徒刑參月。                                │
 ├──┼────┬───┬──────┬────┬──────┬──────┤
 │ 4  │96.5.12 │翁祥譯│東經118度0分│花枝    │13.5噸      │即起訴書附表│
 │    ├────┤陳世界│北緯22度30分├────┼──────┤編號6       │
 │    │96.5.29 │陳自利│            │透抽    │2.4噸       │            │
 │    │        │陳生安│            ├────┼──────┤            │
 │    │        │陳其生│            │紅目蓮  │13.5噸      │            │
 │    │        │陳芳雄│            ├────┼──────┤            │
 │    │        │      │            │軟絲    │1.6噸       │            │
 │    │        │      │            ├────┼──────┤            │
 │    │        │      │            │剝皮魚  │9噸         │            │
 │    │        │      │            ├────┼──────┤            │
 │    │        │      │            │海蝦    │0.4噸       │            │
 │    │        │      │            ├────┼──────┤            │
 │    │        │      │            │白帶魚  │9噸         │            │
 │    │        │      │            ├────┼──────┤            │
 │    │        │      │            │淨重總計│49.4噸      │            │
 ├──┼────┴───┴──────┴────┴──────┴──────┤
 │主文│陳其生共同犯走私罪，處有期徒刑參月。                                │
 ├──┼────┬───┬──────┬────┬──────┬──────┤
 │ 5  │96.6.1  │翁祥譯│東經118度0分│螃蟹    │8噸         │即起訴書附表│
 │    ├────┤陳世界│北緯22度30分├────┼──────┤編號7       │
 │    │96.6.14 │陳自利│            │透抽    │1.2噸       │            │
 │    │        │陳解壹│            ├────┼──────┤            │
 │    │        │陳其生│            │白帶魚  │10.8噸      │            │
 │    │        │陳芳雄│            ├────┼──────┤            │
 │    │        │      │            │扁魚    │0.27噸      │            │
 │    │        │      │            ├────┼──────┤            │
 │    │        │      │            │白口魚  │9噸         │            │
 │    │        │      │            ├────┼──────┤            │
 │    │        │      │            │軟絲    │0.9噸       │            │
 │    │        │      │            ├────┼──────┤            │
 │    │        │      │            │海蝦    │0.4噸       │            │
 │    │        │      │            ├────┼──────┤            │
 │    │        │      │            │淨重總計│30.57 噸    │            │
 ├──┼────┴───┴──────┴────┴──────┴──────┤
 │主文│陳其生共同犯走私罪，處有期徒刑參月。                                │
 ├──┼────┬───┬──────┬────┬──────┬──────┤
 │ 6  │96.6.22 │翁祥譯│東經118度0分│花枝    │9噸         │即起訴書附表│
 │    ├────┤陳世界│北緯22度30分├────┼──────┤編號8       │
 │    │96.7.6  │陳自利│            │剝皮魚  │9噸         │            │
 │    │        │陳解壹│            ├────┼──────┤            │
 │    │        │陳其生│            │透抽    │6.3噸       │            │
 │    │        │陳芳雄│            ├────┼──────┤            │
 │    │        │      │            │紅目蓮  │9噸         │            │
 │    │        │      │            ├────┼──────┤            │
 │    │        │      │            │軟絲    │2.25噸      │            │
 │    │        │      │            ├────┼──────┤            │
 │    │        │      │            │海蝦    │2噸         │            │
 │    │        │      │            ├────┼──────┤            │
 │    │        │      │            │淨重總計│37.55噸     │            │
 ├──┼────┴───┴──────┴────┴──────┴──────┤
 │主文│陳其生共同犯走私罪，處有期徒刑參月。                                │
 └──┴──────────────────────────────────┘